hu: Bébiétel íze: Alma; Sárgabarack; Avokádó; Banán; Árpa; Bogyós gyümölcsök; Szeder; Áfonya; Brokkoli; Barna rizs; Sütőtök; Sárgarépa; Karfiol; Cseresznye; Csokoládé; Zöldbab; Kivi; Lencse; Mangó; Hús; Vegyes gyümölcs; Zabpehely; Narancs; Papaya; Őszibarack; Körte; Borsó; Ananász; Szilva; Tök; Quinoa; Málna; Spenót; Eper; Édesburgonya; Ízesítés nélküli; Vanília; Zöldségek; Görögdinnye; Cukkini; Egyéb
tr: Bebek maması tadı: Elma; Kayısı; Avokado; Muz; Arpa; Yumuşak Meyveler; Böğürtlen; Yaban mersini; Brokoli; Esmer pirinç; Balkabağı; Havuç; Karnabahar; Kiraz; Çikolata; Yeşil fasulye; Kivi; Kırmızı mercimek; Mango; Et; Karışık meyve; Yulaf ezmesi; Turuncu; Papaya; Şeftali; Armut; Bezelye; Ananas; Erik; Kabak; Kinoa; Ahududu; Ispanak; Çilek; Tatlı patates; Aromasız; Vanilya; Sebzeler; Karpuz; Kabak; Diğer
cs: Příchuť dětské výživy: Apple; Meruňka; Avokádo; Banán; Ječmen; Bobulovité plody; Ostružina; Borůvka; Brokolice; Hnědá rýže; Tykev muškátová; Mrkev; Květák; Třešeň; Čokoláda; Zelené fazole; Kiwi; Čočka; Mango; Maso; Směs ovoce; Ovesné vločky; Oranžové; Papája; Broskev; Hruška; Hrášek; Ananas; Švestka; Dýně; Quinoa; Malina; Špenát; Jahoda; Sladká brambora; Neochucené; Vanilka; Zelenina; Vodní meloun; Cuketa; Jiné
th: รสชาติอาหารทารก: แอปเปิล; แอปริคอต; อาโวคาโด; กล้วย; ข้าวบาร์เลย์; เบอร์รี่; แบล็คเบอร์รี; บลูเบอร์รี; บรอกโคลี; ข้าวกล้อง; บัตเตอร์นัตสควอช; แครอท; กะหล่ำดอก; เชอร์รี; ช็อกโกแลต; ถั่วแขก; กีวี; ถั่วเลนทิล; มะม่วง; เนื้อสัตว์; ผลไม้รวม; ข้าวโอ๊ต; ส้ม; มะละกอ; ลูกพีช; ทรงลูกแพร์; ถั่วลันเตา; สับปะรด; พลัม; ฟักทอง; ควินัว; ราสเบอร์รี; ปวยเล้ง; สตรอว์เบอร์รี; มันเทศ; ไม่ปรุงแต่ง; วานิลลา; ผัก; แตงโม; บวบ; อื่นๆ
fr: Saveur des aliments pour bébé: Pomme; Abricot; Avocat; Banane; Orge; Baies; Mûre; Myrtille; Brocoli; Riz complet; Doubeurre; Carotte; Chou-fleur; Cerise; Chocolat; Haricots verts; Kiwi; Lentilles; Mangue; Viande; Mélange de fruits; Gruau; Orange; Papaye; Pêche; Poire; Pois; Ananas; Prune; Citrouille; Quinoa; Framboise; Épinard; Fraise; Patate douce; Sans saveur; Vanille; Légumes; Pastèque; Courgette; Autre
ro-RO: Aromă mâncare copii: Măr; Caise; Avocado; Banană; Orz; Fructe de pădure; Mure; Afine; Broccoli; Orez brun; Dovleac plăcintar; Morcov; Conopidă; Cireșe; Ciocolată; Fasole verde; Kiwi; Linte; Mango; Carne; Fructe amestecate; Fulgi de ovăz; Portocale; Papaya; Piersică; Pară; Mazăre; Ananas; Prune; Dovleac; Quinoa; Zmeură; Spanac; Căpșuni; Cartofi dulci; Fără aromă; Vanilie; Legume; Pepene verde; Zucchini; Altele
nl: Smaak babyvoeding: Appel; Abrikoos; Avocado; Banaan; Gerst; Bessen; Braam; Bosbes; Broccoli; Zilvervliesrijst; Pompoen; Wortel; Bloemkool; Kers; Chocolade; Sperziebonen; Kiwi; Linzen; Mango; Vlees; Gemengd fruit; Havermout; Oranje; Papaja; Perzik; Peer; Erwten; Ananas; Pruim; Pompoen; Quinoa; Framboos; Spinazie; Aardbei; Zoete aardappel; Smaakloos; Vanille; Groenten; Watermeloen; Courgette; Andere
ko: 이유식 맛: 사과; 살구; 아보카도; 바나나; 보리; 베리류; 블랙베리; 블루베리; 브로콜리; 현미; 버터넛 스쿼시; 당근; 콜리플라워; 체리; 초콜릿; 그린 빈; 키위; 렌틸콩; 망고; 고기; 혼합 과일; 오트밀; 오렌지; 파파야; 피치; 배; 완두콩; 파인애플; 자두; 호박; 퀴노아; 라즈베리; 시금치; 딸기; 고구마; 무향; 바닐라; 채소; 수박; 주키니; 기타
sk-SK: Príchuť detskej výživy: Jablko; Marhuľa; Avokádo; Banán; Jačmeň; Bobule; Černica; Čučoriedka; Brokolica; Ryža natural; Maslová tekvica; Mrkva; Karfiol; Čerešňa; Čokoláda; Zelené fazuľky; Kiwi; Šošovica; Mango; Mäso; Miešané ovocie; Ovsené vločky; Pomaranč; Papája; Broskyňa; Hruška; Hrach; Ananás; Slivka; Tekvica; Quinoa; Malina; Špenát; Jahoda; Sladký zemiak; Neochutený; Vanilka; Zelenina; Vodný melón; Cuketa; Iné
pl: Smak jedzenia dla niemowląt: Jabłko; Morela; Awokado; Banan; Jęczmień; Jagody; Jeżyna; Borówka; Brokuł; Ryż brązowy; Dynia piżmowa; Marchewka; Kalafior; Wiśnia; Czekolada; Fasolka szparagowa; Kiwi; Soczewica; Mango; Mięso; Owoce mieszane; Płatki owsiane; Pomarańcza; Papaja; Brzoskwinia; Gruszka; Groszek; Ananas; Śliwka; Dynia; Komosa ryżowa; Jasnofioletowy; Szpinak; Truskawka; Batat; Niearomatyzowany; Wanilia; Warzywa; Arbuz; Cukinia; Pozostałe
en: Baby food flavor: Apple; Apricot; Avocado; Banana; Barley; Berries; Blackberry; Blueberry; Broccoli; Brown rice; Butternut squash; Carrot; Cauliflower; Cherry; Chocolate; Green beans; Kiwi; Lentils; Mango; Meat; Mixed fruits; Oatmeal; Orange; Papaya; Peach; Pear; Peas; Pineapple; Plum; Pumpkin; Quinoa; Raspberry; Spinach; Strawberry; Sweet potato; Unflavored; Vanilla; Vegetables; Watermelon; Zucchini; Other
zh-TW: 嬰兒食品口味: 蘋果; 杏; 酪梨; 香蕉; 大麥; 莓果類; 黑莓; 藍莓; 綠花椰; 糙米; 油桃果南瓜; 紅蘿蔔; 花椰菜; 櫻桃; 巧克力; 綠豆; 奇異果; 扁豆; 芒果; 肉類; 混合水果; 麥片; 橙; 木瓜; 桃; 梨形; 豌豆; 鳳梨; 李子; 南瓜; 藜麥; 覆盆子; 菠菜; 草莓; 番薯; 無味; 香草; 蔬菜; 西瓜; 小胡瓜; 其他
el: Γεύση βρεφικής τροφής: Μήλο; Βερίκοκο; Αβοκάντο; Μπανάνα; Κριθάρι; Μούρα; Βατόμουρο; Μύρτιλο; Μπρόκολο; Καστανό ρύζι; Κολοκύθα; Καρότο; Κουνουπίδι; Κεράσι; Σοκολάτα; Φασολάκια; Ακτινίδιο; Φακές; Μάνγκο; Κρέας; Ανάμικτα φρούτα; Βρώμη; Πορτοκάλι; Παπάγια; Ροδάκινο; Αχλάδι; Αρακάς; Ανανάς; Δαμάσκηνο; Κολοκύθι; Κινόα; Σμέουρο; Σπανάκι; Φράουλα; Γλυκοπατάτα; Χωρίς γεύση; Βανίλια; Λαχανικά; Καρπούζι; Κολοκυθάκι; Άλλο
fi: Vauvanruoan maku: Omena; Aprikoosi; Avokado; Banaani; Ohra; Marjat; Karhunvatukka; Mustikka; Parsakaali; Ruskea riisi; Myskikurpitsa; Porkkana; Kukkakaali; Kirsikka; Suklaa; Vihreät pavut; Kiivi; Linssit; Mango; Liha; Sekalaiset hedelmät; Kaurapuuro; Oranssi; Papaija; Persikka; Päärynä; Herneet; Ananas; Luumu; Kurpitsa; Quinoa; Vadelma; Pinaatti; Mansikka; Bataatti; Maustamaton; Vanilja; Kasvikset; Vesimeloni; Kesäkurpitsa; Muu
de: Geschmack der Babynahrung: Apple; Aprikose; Avocado; Banane; Gerste; Beeren; Brombeere; Blaubeere; Brokkoli; Brauner Reis; Butternusskürbis; Karotte; Blumenkohl; Kirsche; Schokolade; Grüne Bohnen; Kiwi; Linsen; Mango; Fleisch; Gemischte Früchte; Haferflocken; Orange; Papaya; Pfirsich; Birne; Erbsen; Ananas; Pflaume; Kürbis; Quinoa; Himbeere; Spinat; Erdbeere; Süßkartoffeln; Geschmacksneutral; Vanille; Gemüse; Wassermelone; Zucchini; Sonstiges
zh-CN: 婴儿食品口味: 苹果; 杏; 鳄梨; 香蕉; 大麦; 浆果; 黑莓; 蓝莓; 西兰花; 糙米; 胡桃南瓜; 胡萝卜; 花椰菜; 樱桃; 巧克力; 绿豆; 猕猴桃; 小扁豆; 芒果; 肉类; 混合水果; 麦片; 橙酒; 木瓜; 桃红色; 梨; 豌豆; 菠萝; 李子; 南瓜; 藜麦; 覆盆子; 菠菜; 草莓; 甘薯; 无味; 香草; 蔬菜; 西瓜; 密生西葫芦; 其他
pt-BR: Sabor da comida para bebê: Maçã; Damasco; Abacate; Banana; Cevada; Frutas vermelhas; Amora; Mirtilo; Brócolis; Arroz castanho; Abóbora manteiga; Cenoura; Couve-flor; Cereja; Chocolate; Feijão verde; Kiwi; Lentilhas; Manga; Carne; Mix de frutas; Aveia; Laranja; Mamão; Pêssego; Pera; Ervilhas; Abacaxi; Ameixa; Abóbora; Quinoa; Framboesa; Espinafre; Morango; Batata doce; Sem sabor; Baunilha; Legumes; Melancia; Abobrinha; Outro
es: Sabor de comida para bebés: Manzana; Albaricoque; Aguacate; Plátano; Cebada; Frutas del bosque; Zarzamora; Arándano; Brócoli; Arroz integral; Calabaza; Zanahoria; Coliflor; Cereza; Chocolate; Judías verdes; Kiwi; Lentejas; Mango; Carne; Mezcla de frutas; Avena; Naranja; Papaya; Melocotón; Pera; Guisantes; Piña; Ciruela; Calabaza; Quinoa; Frambuesa; Espinaca; Fresa; Boniato; Sin sabor; Vainilla; Verduras; Sandía; Calabacín; Otros
hr-HR: Okus hrane za bebe: Jabuka; Marelica; Avokado; Banana; Ječam; Šumsko voće; Kupina; Borovnica; Brokula; Smeđa riža; Butternut tikva; Mrkva; Cvjetača; Trešnja; Čokolada; Mahune; Kivija; Leća; Mango; Meso; Miješano voće; Zobena kaša; Naranča; Papaja; Breskva; Kruška; Grašak; Ananas; Šljiva; Buča; Kvinoja; Malina; Špinat; Jagoda; Batat; Bez okusa; Vanilija; Povrće; Lubenica; Tikvica; Ostalo
da: Babymadsmag: Æble; Abrikos; Avocado; Banan; Byg; Bær; Brombær; Blåbær; Broccoli; Brune ris; Butternutsquash; Gulerod; Blomkål; Kirsebær; Chokolade; Grønne bønner; Kiwi; Linser; Mango; Kød; Blandede frugter; Havregryn; Orange; Papaya; Fersken; Pære; Ærter; Ananas; Blomme; Græskar; Quinoa; Hindbær; Spinat; Jordbær; Søde kartofler; Uden smag; Vanilje; Grøntsager; Vandmelon; Zucchini; Andet
bg-BG: Вкус на бебешката храна: Ябълка; Кайсия; Авокадо; Банан; Ечемик; Горски плодове; Черна боровинка; Боровинка; Броколи; Кафяв ориз; Мускатна тиква; Морков; Карфиол; Череша; Шоколад; Зелен фасул; Киви; Леща; Манго; Месо; Смесени плодове; Овесена каша; Портокал; Папая; Праскова; Круша; Грах; Ананас; Сливи; Тиква; Киноа; Малина; Спанак; Ягода; Сладък картоф; Неовкусен; Ванилия; Зеленчуци; Диня; Тиквичка; Други
ru: Вкус детского питания: Яблоко; Абрикос; Авокадо; Банан; Ячмень; Ягоды; Ежевика; Голубика; Брокколи; Коричневый рис; Тыква баттернат; Морковь; Цветная капуста; Вишня; Шоколад; Зеленая фасоль; Киви; Чечевица; Манго; Мясо; Фруктовое ассорти; Овсяная каша; Апельсин; Папайя; Персик; Груша; Горох; Ананас; Слива; Тыква; Киноа; Малина; Шпинат; Клубника; Батат; Без вкусовых добавок; Ваниль; Овощи; Арбуз; Цуккини; Другое
vi: Hương vị thức ăn trẻ em: Táo; Mơ; Quả bơ; Chuối; Lúa mạch; Quả mọng; Mâm xôi đen; Việt quất; Bông cải xanh; Gạo lức; Bí hồ lô; Cà rốt; Súp lơ; Anh đào; Sô cô la; Đậu xanh; Kiwi; Đậu lăng; Xoài; Thịt; Trái cây hỗn hợp; Bột yến mạch; Vang cam; Đu đủ; Đào; Lê; Đậu Hà Lan; Dứa; Mận; Bí ngô; Diêm mạch; Mâm xôi đỏ; Rau chân vịt; Dâu tây; Khoai lang; Không có hương vị; Vani; Rau củ; Dưa hấu; Zucchini; Khác
ja: ベビーフードの味: アップル; アプリコット; アボカド; バナナ; 大麦; ベリー類; ブラックベリー; ブルーベリー; ブロッコリー; 玄米; バターナッツスカッシュ; にんじん; カリフラワー; チェリー; チョコレート; インゲン豆; キウイ; レンズ豆; マンゴー; 肉; ミックスフルーツ; オートミール; オレンジ; パパイヤ; 桃; 洋梨; グリーンピース; パイナップル; プラム; かぼちゃ; キヌア; ラズベリー; ほうれん草; いちご; サツマイモ; ノンフレーバー; バニラ; 野菜; スイカ; ズッキーニ; その他
sv: Smak på barnmat: Äpple; Aprikos; Avokado; Banan; Korn; Bär; Björnbär; Blåbär; Broccoli; Brunt ris; Butternutpumpa; Morot; Blomkål; Körsbär; Choklad; Gröna bönor; Kiwi; Linser; Mango; Kött; Blandade frukter; Havregryn; Apelsin; Papaya; Persika; Päron; Ärter; Ananas; Plommon; Pumpa; Quinoa; Hallon; Spenat; Jordgubbe; Sötpotatis; Ej smaksatt; Vanilj; Grönsaker; Vattenmelon; Zucchini; Annat
sl-SI: Okus hrane za dojenčke: Jabolko; Marelica; Avokado; Banana; Ječmen; Jagodičevje; Robida; Borovnica; Brokoli; Rjavi riž; Maslena buča; Korenje; Cvetača; Češnja; Čokolada; Stročji fižol; Kivi; Leča; Mango; Meso; Mešano sadje; Ovseni kosmiči; Pomaranča; Papaja; Breskev; Hruška; Grah; Ananas; Sliva; Buča; Kvinoja; Malina; Špinača; Jagoda; Sladki krompir; Brez okusa; Vanilija; Zelenjava; Lubenica; Bučke; Drugo
lt-LT: Maisto kūdikiams skonis: Obuoliai; Abrikosas; Avokadas; Bananas; Miežiai; Uogos; Gervuogės; Mėlynės; Brokoliai; Rudieji ryžiai; Sviestinis moliūgas; Morkos; Žiediniai kopūstai; Vyšnios; Šokoladas; Žaliosios pupelės; Kiviai; Lęšiai; Mangai; Mėsa; Įvairūs vaisiai; Avižiniai dribsniai; Apelsinai; Papaja; Persikas; Kriaušė; Žirniai; Ananasai; Slyvos; Moliūgas; Bolivinės balandos; Avietinės; Špinatai; Braškės; Saldžiosios bulvės; Nepagardintas; Vanilė; Daržovės; Arbūzas; Cukinijos; Kita
nb: Smak på babymat: Eple; Aprikos; Avocado; Banan; Bygg; Bær; Bjørnebær; Blåbær; Brokkoli; Brun ris; Butternut squash; Gulrot; Blomkål; Kirsebær; Sjokolade; Grønne bønner; Kiwi; Linser; Mango; Kjøtt; Blandede frukt; Havregrøt; Oransje; Papaya; Fersken; Pære; Erter; Ananas; Plomme; Gresskar; Quinoa; Bringebær; Spinat; Jordbær; Søtpotet; Ikke smaksatt; Vanilje; Grønnsaker; Vannmelon; Zucchini; Annen
pt-PT: Sabor da comida para bebé: Maçã; Alperce; Abacate; Banana; Cevada; Bagas; Amora; Mirtilo; Brócolos; Arroz integral; Abóbora butternut; Cenoura; Couve-flor; Cereja; Chocolate; Feijão verde; Quivi; Lentilhas; Manga; Carne; Mistura de frutas; Aveia; Laranja; Papaia; Pêssego; Pera; Ervilhas; Ananás; Ameixa; Abóbora; Quinoa; Framboesa; Espinafre; Morango; Batata-doce; Sem sabor; Baunilha; Vegetais; Melancia; Curgete; Outro
it: Gusto degli alimenti per bebè: Mela; Albicocca; Avocado; Banana; Orzo; Bacche; Mora; Mirtillo; Broccoli; Riso integrale; Zucca Butternut; Carota; Cavolfiore; Ciliegio; Cioccolato; Fagiolini; Kiwi; Lenticchie; Mango; Carne; Frutti misti; Fiocchi d'avena; Arancia; Papaya; Pesca; Pera; Piselli; Ananas; Prugna; Zucca; Quinoa; Lampone; Spinaci; Fragola; Patata dolce; Non aromatizzato; Vaniglia; Verdure; Anguria; Zucchina; Altro